

Василий Дубровин

Аналитик данных

& +7 (909) 693-11-15

@ offers@nibop.ru & https://nibop.ru

Навыки

BI-инструменты

PowerBI, Apache Superset, DataLens

Excel/Google Sheets

Python

Pandas, Numpy, Matplotlib, Polars

JavaScript/TypeScript

СУБД PosgreSQL, ClickHouse, MongoDB

Apache Airflow

Статистический анализ

Agile Scrum/Kanban/Lean

Сбор требований

Переговоры и проведение интервью

Сертификации

HCIA-DATACOM

Huawei

Декабрь 2022

Проектное управление

Иннополис

Январь 2023

В качестве итоговой работы курса спроектировал систему управления рисками для Healthcare стартапа выпускников прошлого года на основе стандарта NIST RMF.

HCIA-WLAN

Huawei **Апрель 2023**

Веб-разработка

Иннополис

Апрель 2024

Собрал команду из четырёх незнакомых участников и выступил в роли владельца продукта, менеджера и разработчика в проекте

"Агрегатор досуговых мероприятий MERO".

Языки

Английский

Обо мне

Аналитик данных с практическим опытом внедрения аналитических решений в транспортной и туристической сфере. Проектировал ETLпайплайны, создавал интерактивные дашборды (Power BI, Superset, DataLens) и проводил анализ конверсионных воронок. Выявлял критические расхождения в данных, которые привели к управленческим решениям на уровне региональных органов власти.

Опыт работы

АНО Единая транспортная дирекция

Сентябрь 2024 - ПНВ

Старший специалист

подготовку отчётов в Excel (каждые 2 недели) на автообновляемую систему презентаций с интеграцией данных из PostgreSQL и ClickHouse **Спроектировал и внедрил ELT-пайплайн** с использованием

Автоматизировал отчётность в Power BI, заменив ручную

- Apache Airflow для автоматической агрегации данных из парсеров документов в хранилища PostgreSQL и ClickHouse
- Разработал дашборд в Apache Superset для мониторинга загруженности железнодорожной инфраструктуры с анализом узких мест и прогнозированием потребности в ресурсах Создал аналитическую систему в DataLens (open source) для
- паромов (20 связанных таблиц, 200+ полей, 2000 строк данных) Провёл анализ конверсионных воронок на сайте продажи туристических билетов, выявил слабые места и обосновал

отслеживания обеспечения топливом, трафика и рейсов

- необходимость редизайна для повышения конверсии Построил множество аналитических дашбордов в Excel для отслеживания:
 - Загрузки гостиниц в Крыму
 - Трафика по Крымскому мосту
 - Загруженности крупных мероприятий
 - Внешнеторговых маршрутов и дорожной инфраструктуры
- **Разработал рабочий дашборд** для мониторинга KPI команды: количество отработанных документов, выполненных поручений, направленных писем, динамика активности по дням
- Выявил критические расхождения в данных, которые раскрыли ошибки региональных органов исполнительной власти
- Собирал требования, писал технические задания для разработки новых сервисов, проводил интервью со стейкхолдерами
- Разработал внутреннюю базу знаний и регламенты, сократив время онбординга вдвое
- В результате комплексной оптимизации операционной деятельности сократил трудозатраты отдела на 70%

Т-Банк

Июль — Сентябрь 2024

Оператор

- Приглашён в экспертный отдел второй линии поддержки через месяц работы благодаря развитым аналитическим навыкам
- Решал сложные клиентские запросы, анализировал нестандартные ситуации и консультировал коллег

ДТ Альтаир

Январь 2022 — Май 2023

Преподаватель-Лаборант

- Обучал абитуриентов разработке клиентских приложений на Angular, основам Python и C++
- Разрабатывал учебные материалы, проводил практические

МИРЭА

Январь 2020 — Май 2023

Сентябрь 2019 - Июнь 2023

Бакалавриат

Тьютор-Лаборант

- Руководил командой тьюторов и лаборантов кафедры Руководил проектом по внедрению системы электронного
- документооборота Участвовал в разработке методических материалов и
- реализации проектов для грантов

Образование

инженерия

МИРЭА - Программная инженерия

Разработка программных продуктов и информационных систем

- Защитил ВКР в формате стартапа.

Вёл научную работу и проводил вебинары.

МИРЭА - Программная

Сентябрь 2023 - По настоящее время Магистратура

Системная аналитика

Средний балл - 4.45

Пишу статью о рекомендательных алгоритмах